臺灣士林地方法院刑事判決　　　　　　　　　　　　　九十三年度易字第四七八號
　　公　訴　人　臺灣士林地方法院檢察署檢察官
　　被　　　告　丙○○
右列被告因竊盜案件，經檢察官提起公訴（九十三年度偵字第二二一四號）及移送併
辦（臺灣士林地方法院檢察署九十三年度偵緝字第三二二號、臺灣板橋地方法院檢察
署九十三年度偵字第八四一三號），本院經訊問被告後，被告為認罪之答辯，認為宜
以簡式審判程序審理並判決如左：
    主  文
丙○○共同連續攜帶兇器竊盜，處有期徒刑壹年貳月。
    事  實
一、丙○○前因於民國九十一年間因偽造文書案件，經臺灣板橋地方法院九十一年度
    訴字第一五０八號案件判處有期徒刑六月，緩刑四年確定，於緩刑期間猶不知悔
    改，仍基於意圖為自己不法所有之概括犯意，連續：（一）於九十二年十月二十
    二日晚間某時，前往臺北市○○區○○路三九二號「安順保齡球館」之停車場，
    以所攜帶得供兇器使用長二十公分之一字形螺絲起子打破甲○○所有之車牌號碼
    五Ｃ─０三０三號自用小客車後車窗（毀損部分未據告訴，亦未經起訴），進入
    車內，再以其所攜得供兇器使用之三十公分長鐵製十號Ｔ桿，將該車影音設備螺
    絲拆下，竊得汽車影音設備一台，得手後並將之轉賣得新臺幣六千元。嗣經甲○○發現後，報警採驗指紋比對始查悉上情。（二）於九十二年十月二十九日凌晨
    一時許，與蔡文龍共同基於意圖為自己不法之所有之竊盜犯意聯絡，一同前往臺
    北市○○區○○街九號「塔城地下停車場」內，由蔡文龍於一旁把風，丙○○則
    以所攜帶得供兇器使用之一字形螺絲起子破壞丁○○所有之車牌號碼三九一─Ｄ
    Ｊ號自用小客車車窗後（毀損部分未據告訴，亦未經起訴），爬入車內，竊得車
    內之影音系統主機一台，並轉賣朋分花用。嗣經丁○○發現後報警，由警在現場
    蔡文龍所遺留之無線對講機上採驗乙枚指紋，經比對後與蔡文龍相符，於查獲蔡
    文龍後再循線查獲丙○○，始悉上情。
二、案經臺北市政府警察局士林分局、臺北縣政府警察局永和分局報請臺灣士林地方
    法院檢察署檢察官偵查起訴及移送併辦。
    理  由
一、右揭事實，業據被告丙○○迭於偵查中（九十三年度偵字第二二一四號卷，下稱
    偵二二一四號卷，第六七至六八頁訊問筆錄）及本院審理時（本院卷第十七至二
    十八頁審判筆錄）坦承不諱，核與共犯蔡文龍於偵查中所述（九十三年度偵緝字
    第三二二號卷，下稱偵緝卷，第二一至二五頁訊問筆錄、九十二年度偵字第四０
    八八號卷，下稱偵四０八八號卷，第十至十一頁訊問筆錄參照）、證人即被害人
    甲○○、丁○○、警員李俊揚於警詢時指訴情節相符（偵字卷第二二一四號第八
    頁偵訊筆錄、九十二年度偵字第一四八五號卷，下稱偵一四八五號卷，第十一頁
    偵訊筆錄、偵第二二一四號卷第四四至四五頁偵訊筆錄參照），且竊案現場所遺
    留之指紋經送內政部警政署刑事警察局鑑定結果，亦為被告及共犯蔡文龍所遺留
    者，並有該局九十二年十二月十一日刑紋字第０九二０二０九三八五書（本案部
    分）、九十二年十一月十七日刑紋字第０九二０二一七六八二號鑑驗書附卷可佐
    （偵二二一四號卷第二七至三三頁；偵一四八五號卷第二七至三二頁參照）。是
    足認被告自白與事實相符，可以採信，前開事實應可認定。本案事證明確，被告
    犯行堪以認定，應依法論科。
二、按刑法第三百二十一條第一項第三款之攜帶兇器竊盜罪，係以行為人攜帶兇器竊
    盜為其加重條件，此所謂兇器，其種類並無限制，凡客觀上足對人之生命、身體
    、安全構成威脅，具有危險性之兇器均屬之，且祇須行竊時攜帶此種具有危險性
    之兇器為已足，並不以攜帶之初有行兇之意圖為必要。螺絲起子為足以殺傷人生
    命、身體之器械，顯為具有危險性之兇器，最高法院七十九年台上字第五二五三
    號判例可資參照。本件被告係持一字螺絲起子破壞車門，業據被告供明在卷，是
    被告顯係攜帶兇器竊盜甚明。故核被告丙○○所為，係犯刑法第三百二十一條第
    一項第三款之攜帶兇器加重竊盜罪。被告與蔡文龍間就上開竊盜犯行，有犯意聯
    絡及行為分擔，應論以共同正犯。被告所犯先後二次竊盜犯行，時間緊接，且所
    犯係構成要件相同之罪，顯係基於概括犯意為之，為連續犯，應依刑法第五十六
    條之規定論以連續攜帶兇器竊盜一罪，並加重其刑。公訴意旨雖僅就前開事實一
    、（一）被告竊盜犯行為起訴，而就事實一、（二）部分並未於起訴書中敘及，
    然因此部分與前開經起訴並論罪科刑部分有連續犯裁判上一罪之關係，本於審判
    不可分原則，本院自得併予審究。爰審酌被告於緩刑期間內猶不知警惕仍再為竊
    盜，且竊得財物之價值不斐，且竊取車輛零件，正係目前治安惡化為社會詬病之
    大宗，惟其犯後均坦承犯行，態度尚佳，及其犯罪之動機、目的、手段，犯罪時
    所受之刺激及其品性、生活狀況、智識程度等一切情狀，量處如主文所示之刑，
    以示懲儆。又被告作案所用之一字型螺絲起子、十號Ｔ桿各一支係被告丙○○所
    有之物，並未扣案，且業已丟棄，並據被告供明在卷，衡情已經滅失，自不必宣
    告沒收。
三、臺灣板橋地方法院檢察署檢察官九十三年度偵字第八四一三號併案意旨略以：被
    告丙○○與姓名年籍不詳綽號「小龍」之男子共同基於意圖為自己不法所有之犯
    意聯絡，於九十三年五月十日下午七時許，在臺北縣林口鄉○○路十一號旁，持
    足以為兇器之螺絲起子，撬開告訴人乙○○所有車號六Ｕ─三五三０號自小客車
    右側門後，侵入車內竊取汽車音響一部，得手後正欲離去之際，因車輛警報器聲
    響，為告訴人發現，被告奔逃之際為告訴人拉住，被告為脫免逮捕，竟當場持電
    擊棒電擊告訴人腹部後逃逸，因認被告涉犯刑法第三百三十條、三百二十九條之
    加重準強盜罪，並認與前開起訴並論罪科刑部分有連續犯裁判上一罪關係，移送
    併辦審理等語。然按連續犯須連續數行為而犯同一罪名，始能成立，所謂犯同一
    罪名，依司法院大法官會議釋字第一五二號解釋，指構成犯罪要件相同之罪名而
    言，刑法第三百二十一條第一項之加重竊盜罪，係屬所犯同法第三百二十條之加
    重條件者，認為同一罪名雖無不合，但同法第三百二十九條則為準強盜罪，不能
    認為與竊盜罪同一罪名，而依連續犯規定論擬，最高法院六十七年臺上字第二八
    四八號判例、七十三年臺上字第六二五一號判決意旨均可資參照。而前開檢察官
    併案部分係認被告丙○○於行竊時，遭被害人乙○○發現，被害人由後方勒住被
    告頸部，被告為脫逃隨即以電擊棒攻擊被害人，係犯係刑法第三百三十條、三百
    二十九條之加重準強盜罪，被告於本院審理時亦坦承不諱，則衡諸前開說明，併
    案部分被告所犯罪名與本案之竊盜罪顯非構成要件相同，兩者並無連續犯之裁判
    上一罪關係，即非本案起訴效力所及而得由本院併予審判者，自應退由檢察官另
    行偵處，併此敘明。
四、據上論斷，應依刑事訴訟法第二百七十三條之一第一項、第二百九十九條第一項
    前段，刑法第二十八條、第五十六條、第三百二十一條第一項第三款，判決如主
    文。
本案經檢察官王碧霞到庭執行職務。
中      華      民      國    九十三    年      七      月    二十九    日
                                    臺灣士林地方法院刑事第七庭
                                        法  官 王  沛  雷
右正本證明與原本無異。
如不服本件判決，得自判決送達之日起十日內，向本院提起上訴。
                                        書記官 詹  志  鵬
中      華      民      國    九十三    年      八      月      三      日
附錄本判決論罪科刑依據之法條：
中華民國刑法第三百二十一條第一項第三款：
 犯竊盜罪而有左列情形之一者，處六月以上、五年以下有期徒刑：
    三  攜帶兇器而犯之者。
